【裁判字號】    94,上訴,1001
【裁判日期】    950103
【裁判案由】    違反毒品危害防制條例
【裁判全文】
臺灣高等法院臺南分院刑事判決
上  訴  人
即  被  告  甲○○
指定辯護人 本院公設辯護人  乙○○
上列上訴人因違反毒品危害防制條例案件，不服臺灣台南地方法
院94年度訴字第631號中華民國94年8月24日第一審判決（起訴案
號：臺灣台南地方法院檢察署94年度偵字第2704號），提起上訴
，本院判決如下：
    主  文
上訴駁回。
    事  實
一、甲○○基於販賣毒品之概括犯意，以其所有之0000000000行
    動電話，作為販賣毒品之聯絡工具，先於九十三年三月七日
    傍晚，在臺南縣玉井鄉甲○○之住處，以一包五千元之價格
    ，販賣海洛因予張淙昱一次。又於民國九十三年十一月間某
    日，在臺南縣新化果菜市場，以一包新臺幣（下同）五千元
    之價格，販賣海洛因給王正賢一次。
二、甲○○另基於販賣第二級毒品安非他命之概括犯意，連續於
    九十三年三月至同年六月間，在臺南縣新化果菜市場，以每
    包二千元、三千元或五千元不等之代價販賣安非他命予王正
    賢三次。嗣於九十四年二月十六日下午七時十分許，在臺南
    縣永康市○○○街三三五之一號因毒品通緝案，經警逮捕時
    ，自其長褲口袋扣得安非他命十四包（驗餘淨重十三點二三
    八五公克）、行動電話一支（0000000000號）。
三、案經臺南縣警察局玉井分局報告臺灣臺南地方法院檢察署檢
    察官偵查起訴。
    理  由
一、訊據被告甲○○矢口否認有何上揭販賣毒品之犯行。辯稱：
    「張淙昱我只和他見兩、三次而已，我如何會賣他很多次，
    他只是在被查獲前一天來找我向我哥哥李憲能拿海洛因，我
    沒有賣海洛因，是向我哥哥拿，他講的不實在。」、「我沒
    有販賣海洛因及安非他命，查獲的十四包安非他命是我向阿
    如買的。」云云。對於證人王正賢之證言辯稱：「合資買的
    部分實在，壹仟元的部分是他沒說是給我的車錢，是阿如拿
    去的，那是阿如的男朋友在賣，他叫我要多拿壹仟元起來。
    」，對於證人張淙昱之證言辯稱：「他說的都不實在，我沒
    有賣毒品給他。」云云。惟查：
（一）被告甲○○確有販賣海洛因給王正賢一次等情，業據證人
      王正賢於九十四年二月十八日檢察官於九十四年度偵字第
      一六九八號案件訊問時，具結證稱：「我將錢交給甲○○
      ，甲○○再幫我去買安非他命交給我，海洛因只有向他購
      買一次。」、「安非他命三、四次，時間在九十三年五、
      六月開始，每月他幫我購買一次。我用我的行動電話00
      00000000號，先打他的行動電話，他的號碼00
      00000000號，與他約定時間、地點，我到約定地
      點新化果菜市場，我拿三千元、二千元或五千元給他，他
      一個小時之後才拿安非他命回來給我，我一共跟他交易三
      次安非他命而已。最後一次是幫我買海洛因，是在九十三
      年十一月間，我拿五千元給他，他也是在一個小時之後才
      拿海洛因給我，地點也是在新化果菜市場。」等語。於原
      審審理詰問中，經檢察官質之：「所以說你確實有向甲○
      ○購買海洛因及安非他命？」、證人王正賢答：「曾經拿
      錢給他，他去幫我拿，因為我沒有門路買。」、檢察官又
      問：「是否是你每次都給他壹仟元？」、證人王正賢答：
      「不一定每次都給壹仟元，如果在玉井就沒有給，是要看
      路程遠近，到台南市才有給壹仟元，大部分都是在台南市
      拿。」據此足認證人王正賢確有付款向被告購得毒品安非
      他命與海洛因等。至於證人王正賢亦證稱係出錢合資購買
      云云，被告亦辯稱，係合資購買云云。但查無被告確有出
      錢合資之憑據，被告亦未能供明合資後係向何人購得毒品
      ？是以，本件依上揭證據，僅顯示證人王正賢確有付款向
      被告甲○○買毒品，而被告亦有依證人之付款而交付毒品
      之販賣事實，而未顯示有被告所辯稱或證人王正賢所證稱
      之合買或幫忙買之事實。且證人於該次偵查庭接受訊問時
      ，係羈押中提訊，意識清楚，亦無其他顯不可信之情況。
      其證言至屬可信。據此足認被告確有販毒之犯行。此部份
      所辯，應不足採。
（二）被告確有販賣毒品予證人張淙昱之犯行，亦據證人張淙昱
      於偵查中，到庭具結證稱：「因為我在九十三年三月八日
      被查獲，九十三年三月七日傍晚有向甲○○購買過海洛因
      一次，我到甲○○家，以五千元購買一包海洛因，之前都
      忘記時間、地點，但有向他買過，次數不記得了。」等語
      。又於原審審理中，接受詰問時，公設辯護人請原審提示
      九十四年度偵字第2704號卷之第五十九至六十頁，問：「
      九十四年三月十六日偵查筆錄，你說的和警察局相反，何
      者實在？」證人張淙昱答稱：「我被抓到前一天是向甲○
      ○買的，我講的都實在，因為之前次數多我不記得，我回
      答我記得清楚的部分。」等語。公設辯護人問：「甲○○
      和李憲能長的是否相像？」證人張淙昱答：「不像。」公
      設辯護人問：「甲○○和李憲能是否住同一地方？」證人
      張淙昱答：「是的，他們是兄弟，我去拿毒品的地方。」
      公設辯護人問：「你究竟是向何人購買海洛因？」證人張
      淙昱答：「甲○○。」。是以，證人張淙昱於審理中亦證
      稱確有向被告購買毒品，其所證述情節與偵查中所述相符
      ，應可採信。
（三）本件又有被告所持用之0000000000號行動電話之通訊監察
      譯文附卷可參。於審理詰問中，檢察官提示九十四年度偵
      字第2704號偵查卷95頁通聯紀錄翻譯文，問：「94 年12
      月30日你與甲○○的通話紀錄，96頁通話記錄，女人是否
      是指海洛因？」證人王正賢答：「是的。」檢察官問：「
      錄音譯文『粗的』，是否是指安非他命？」證人王正賢答
      ：「是的。」檢察官問：「十二月三十日錄音譯文，是否
      是你與甲○○談論買賣海洛因及安非他命的事情？」證人
      王正賢答：「不是我跟他買，是我叫他幫我買。」檢察官
      問：「錄音譯文內是否有講到你請他幫你買海洛因及安非
      他命的話？」證人王正賢答：「（證人當庭看譯文）有，
      我拿五分一張給你賺，因為他幫我拿，我要給他一些加油
      的錢。」等語。而其所言係合買或幫忙買係不可信，已如
      前述。據此，足認被告甲○○確向證人王正賢取款並交付
      毒品海洛因等情，此付款後交付毒品之行為應認係「販賣
      」無訛。
（四）本件又有扣案之安非他命十四包足資佐證，且該十四包粉
      末毒品經鑑定結果確係甲基安非他命反應，有憲兵司令部
      刑事鑑識中心九四年四月十日（94）安鑑字第0068 9號鑑
      驗通知書附卷足憑。被告尿液雖驗有安非他命反應，但其
      身上攜帶帶多達十四小包，顯非僅供己吸用，益足認被告
      有販賣之犯行。綜上所述，足認被告所辯，應係卸責之詞
      ，均不足採信，事證明確，被告犯行可以認定。
二、核被告甲○○接受他人交付之價款而交付毒品之行為，應係
    販賣第一級毒品海洛因、第二級毒品安非他命之行為，係犯
    毒品危害防制條例第4條第1項、第2項之罪。被告先後二次
    販賣海洛因、三次販賣安非他命之行為，時間緊接，方法相
    同，顯係基於概括犯意反覆為之，應依連續犯規定論以一罪
    ，惟因販賣第一級毒品法定刑度為死刑、無期徒刑，販賣第
    二級毒品法定刑度中最重者為無期徒刑，依刑法第64條第1
    項、第65條第1項規定，均不得加重其刑，故不予加重。被
    告販賣毒品前，持有毒品之低度行為已為販賣之高度行為吸
    收，均不另論罪。被告所犯販賣第一級毒品罪與第二級毒品
    罪，法定最低刑度分別為無期徒刑與七年以上有期徒刑，但
    查被告販賣毒品之對象僅有二人，且販賣次數僅五次，且數
    量不多，所得亦合計僅二萬元，顯非販毒大盤商，而係因自
    己係吸毒者，基於轉售得利之便，以滿足自己施用毒品花費
    龐大之缺口，惡性不大，原審法院認縱宣告法定最低刑度無
    期徒刑與七年徒刑，猶嫌過重，其犯罪情狀，顯可憫恕，應
    依刑法第59條規定，減輕其刑。
三、原審法院因認被告犯行事證明確，適用毒品危害防制條例第
    4條第1項、第2項、第18條第1項前段、第19條第1項，刑法
    第11條前段、第56條、第37條第2項、第38條第1項第2款、
    第51條第5款、第8款、第59條之規定，並審酌被告於前已有
    犯罪前科，雖未構成累犯，但可認素行不佳，又再犯本罪，
    足認悔意不堅，且販賣第一、二級毒品供他人施用，戕害他
    人身體健康至深且鉅，應為被告所知，犯後雖未能坦承認錯
    ，但販毒次數、人數不多，所得不大等一切情狀，各量處連
    續販賣第一級毒品部分，處有期徒刑拾年。褫奪公權伍年。
    又連續販賣第二級毒品部分，處有期徒刑陸年，褫奪公權參
    年。且依犯罪之性質為販毒，有褫奪公權之必要，併分別宣
    告褫奪公權（續販賣第一級毒品部分，褫奪公權伍年；又連
    續販賣第二級毒品部分，褫奪公權參年），並定應執行有期
    徒刑拾伍年，褫奪公權伍年。扣案之安非他命十四包（驗餘
    淨重十三點二三八五公克），均依應依毒品危害防制條例第
    18條第1項前段，沒收銷燬之，販毒所得二萬元，均依毒品
    危害防制條例第19條第1項，宣告沒收，販毒所得如全部或
    一部不能沒收時，以其財產抵償之。安非他命之包裝袋十四
    只，係被告所有且供犯罪所用，業據被告供明，應依刑法第
    三十八條第一項第二款宣告沒收。扣案之行動電話一支，號
    碼為0000000000號，顯非供販毒所用之0000000000號，不為
    沒收之諭知。認事用法並無不當、量刑亦甚妥適，被告空言
    否認犯行，指摘原判決不當提起上訴，核無理由，應予駁回
    。
據上論結，應依刑事訴訟法第368條，判決如主文。
本案經檢察官羅清溪到庭執行職務。
中    華    民    國    95    年    1     月    3     日
                  刑事第三庭    審判長法  官  陳義仲
                                      法  官  陳顯榮
                                      法  官  宋明蒼
以上正本證明與原本無異。
如不服本判決，應於收受本判決後十日內向本院提出上訴書狀。
其未敘述上訴理由者並得於提起上訴後十日內向本院補提理由書
狀（均須按他造當事人之人數附繕本）「切勿逕送上級法院」。
                                      書記官  尤乃玉
中    華    民    國    95    年    1     月    4     日
附錄本判決論罪科刑法條：
毒品危害防制條例第4條第1項、第2項：
製造、運輸、販賣第一級毒品者，處死刑或無期徒刑；處無期徒
刑者，得併科新臺幣1千萬元以下罰金。
製造、運輸、販賣第二級毒品者，處無期徒刑或7年以上有期徒
刑，得併科新臺幣7百萬元以下罰金。


司法院資訊處製作；財團法人民間司法改革基金會備份。
